【裁判字號】    97,審訴,1878
【裁判日期】    970917
【裁判案由】    毒品危害防制條例
【裁判全文】
臺灣桃園地方法院刑事判決            97年度審訴字第1878號
公  訴  人  臺灣桃園地方法院檢察署檢察官
被      告  甲○○
上列被告因違反毒品危害防制條例案件，經檢察官提起公訴（97
年度毒偵字第2008、2009號），被告於本院準備程序進行中，就
被訴事實為有罪之陳述，經本院告知簡式審判程序意旨，並聽取
公訴人及被告之意見後，本院合議庭裁定依簡式審判程序審理，
判決如下：
    主  文
甲○○施用第二級毒品，累犯，處有期徒刑捌月，減為有期徒刑
肆月；又施用第一級毒品，累犯，處有期徒刑拾壹月；又施用第
二級毒品，累犯，處有期徒刑捌月；應執行有期徒刑壹年拾月。
    事  實
一、緣甲○○前於民國88年間因施用毒品案件，經本院以88年度
    毒聲字第2308號裁定送觀察、勒戒，因認有繼續施用毒品之
    傾向，經本院以88年度毒聲字第2752號裁定令入戒治處所施
    以強制戒治，嗣經本院以88年度毒聲字第6661號裁定停止戒
    治併付保護管束出所，於89年5 月10日保護管束期滿，停止
    戒治未經撤銷而視為執行完畢，並經臺灣桃園地方法院檢察
    署檢察官於89年6 月9 日以89年度戒偵字第310 號為不起訴
    處分確定；惟其復於90年間因施用毒品案件，經本院以90年
    度毒聲字第2737號裁定令入戒治處所施以強制戒治，嗣經本
    院以91年度毒聲字第3030號裁定停止戒治併付保護管束出所
    ，於92年1 月11日保護管束期滿，停止戒治未經撤銷而視為
    執行完畢，該次施用毒品案件並經本院以91年度訴字第446
    號判決判處有期徒刑7 月、5 月，應執行有期徒刑10月而確
    定在；其又於92年間因施用毒品案件，經本院以92年度毒聲
    字第368 號裁定令入戒治處所施以強制戒治，惟因毒品危害
    防制條例修正，乃於93年1 月9 日報結出所，該次施用毒品
    案件並經本院以92年度訴字第554 號判決判處有期徒刑10月
    而確定在案，並與上開應執行刑有期徒刑10月接續執行，而
    於94年8 月5 日縮刑期滿執行完畢（於本案構成累犯）。詎
    其竟仍不知悔改，復分別於下列時、地，為下列行為：
  (一)基於施用第二級毒品之犯意，於95年7 月27日下午4 時40分
    許為警查獲前之數小時，在其友人范盧田位於新竹縣竹東鎮
    ○○路91巷3 弄8 號之住處內，以不詳之方式，施用第二級
    毒品甲基安非他命1 次（起訴書誤載為安非他命），嗣於95
    年7 月27日下午4 時40分許，在上揭處所為警查獲。
  (二)分別基於施用第一、二級毒品之犯意，於96年10月31日下午
    2 、3 時許，在其某不詳姓名、年籍之成年友人位於桃園縣
    中壢市之住處，以將海洛因摻入香菸內點煙吸食其煙及將甲
    基安非他命置入玻璃球吸食器內燃燒吸食其煙之方式，分別
    施用第一級毒品海洛因及第二級毒品甲基安非他命各1 次（
    起訴書誤載為安非他命），嗣於96年10月31日下午4 時許，
    因其另涉毒品案件經警通知到案說明並採集其尿液送驗後，
    始查悉上情。
二、案經新竹市警察局第一分局及新竹縣政府警察局橫山分局分
    別報請臺灣新竹地方法院檢察署呈請臺灣高等法院檢察署檢
    察長令轉臺灣桃園地方法院檢察署檢察官偵查起訴。
    理  由
一、前開犯罪事實，業據被告甲○○於本院審理中坦承不諱，而
    事實欄(一)部分復有新竹市警察局辦理煙毒、麻醉藥品案尿液
    送驗受檢人真實姓名代號對照表暨送驗登記簿、台灣檢驗科
    技股份有限公司濫用藥物尿液檢驗報告各1 紙附卷足憑；至
    事實欄(二)部分則有尿液暨毒品編號對照表、詮昕科技股份有
    限公司尿液檢驗報告各1 紙附卷足憑，堪認被告前揭不利於
    己之自白確與事實相符，足堪採為論罪科刑之依據。又被告
    前於88年間因施用毒品案件，經本院以88年度毒聲字第2308
    號裁定送觀察、勒戒，因認有繼續施用毒品之傾向，經本院
    以88年度毒聲字第2752號裁定令入戒治處所施以強制戒治，
    嗣經本院以88年度毒聲字第6661號裁定停止戒治併付保護管
    束出所，於89年5 月10日保護管束期滿，停止戒治未經撤銷
    而視為執行完畢，並經臺灣桃園地方法院檢察署檢察官於89
    年6 月9 日以89年度戒偵字第310 號為不起訴處分確定；惟
    其復於90年間因施用毒品案件，經本院以90年度毒聲字第27
    37號裁定令入戒治處所施以強制戒治，嗣經本院以91年度毒
    聲字第3030號裁定停止戒治併付保護管束出所，於92 年1月
    11日保護管束期滿，停止戒治未經撤銷而視為執行完畢，該
    次施用毒品案件並經本院以91年度訴字第446 號判決判處有
    期徒刑7 月、5 月，應執行有期徒刑10月而確定在；其又於
    92年間因施用毒品案件，經本院以92年度毒聲字第368 號裁
    定令入戒治處所施以強制戒治，惟因毒品危害防制條例修正
    ，乃於93年1 月9 日報結出所，該次施用毒品案件並經本院
    以92年度訴字第554 號判決判處有期徒刑10月而確定在案，
    並與上開應執行刑有期徒刑10月接續執行，而於94 年8月5
    日縮刑期滿執行完畢等情，有臺灣高等法院被告前案紀錄表
    附卷可稽，則本件施用毒品犯行非屬「初犯」及「5 年後再
    犯」之情形，自應逕予以論罪科刑。綜上，本件事證明確，
    被告犯行洵堪認定。
二、核被告上開犯罪事實欄(一)所為，係犯毒品危害防制條例第10
    條第2 項之施用第二級毒品罪；至上開犯罪事實欄(二)所為，
    則分別係犯毒品危害防制條例第10條第1 項之施用第一級毒
    品罪及同條第2 項之施用第二級毒品罪。被告施用第一、二
    級毒品前非法持有第一、二級毒品之低度行為，各為施用之
    高度行為所吸收，均不另論罪。再被告所犯上開三罪間，犯
    意各別，罪名不同，應分論併罰。又被告有如事實欄所載之
    犯罪及科刑執行情形，已如前述，其於徒刑執行完畢後5 年
    內故意再犯本案有期徒刑以上之各罪，為累犯，均應依刑法
    第47條第1 項之規定加重其刑。爰審酌被告前因施用毒品案
    件，業經觀察勒戒、戒治乃至刑之執行，卻仍未能自新、戒
    斷毒癮，而再施用足以導致人體機能發生依賴性、成癮性及
    抗藥性等障礙之第一、二級毒品，戕害自身健康，漠視法令
    禁制，惟念其犯後坦承犯行，暨其犯罪動機、手段、施用毒
    品之次數等一切情狀，分別量處如主文所示之刑。又查被告
    犯罪事實欄(一)犯行之時間係在96年4 月24日以前，且無中華
    民國九十六年罪犯減刑條例第3 條第1 項不予減刑之情形，
    爰依同條例第2 條第1 項第3 款之規定，減輕其宣告刑二分
    之一如主文所示，並與不得減刑之事實欄(二)犯行，定應執行
    之刑。
據上論斷，應依刑事訴訟法第273 條之1 第1 項、第299 條第1
項前段，毒品危害防制條例第10條第1 項、第2 項，刑法第11條
、第47條第1 項、第51條第5 款，中華民國九十六年罪犯減刑條
例第2 條第1 項第3 款、第7 條、第11條，判決如主文。
本案經檢察官丁俊成到庭執行職務。
中    華    民    國    97    年    9     月    17    日
                      刑事庭  法  官   林靜梅
以上正本證明與原本無異。
如不服本判決，應於判決送達後10日內向本院提出上訴狀（應附
繕本），其未敘述上訴理由者，應於上訴期間屆滿後20日內補提
理由書狀於本院，上訴於臺灣高等法院。
                              書記官   林韡婷
中    華    民    國    97    年    9     月    18    日
本案論罪科刑法條：
毒品危害防制條例第10條
施用第一級毒品者，處 6 月以上 5 年以下有期徒刑。
施用第二級毒品者，處 3 年以下有期徒刑。


司法院資訊處製作；財團法人民間司法改革基金會備份。
